# 视同销售业务城建税等附加如何处理

提问人：快枪 时间：2018-04-07 23:21:36
财会〔 2016 〕 22 号：全面试行营业税改征增值税后，“营业税金及附加”科目名称调整为“税金及附加”科目，该科目核算企业经营活动发生的消费税、城市维护建设税、资源税、教育费附加及房产税、土地使用税、车船使用税、印花税等相关税费 那么，对于一些视同销售业务，如自产产品用于在建工程、捐赠等。还有营业外业务，如处置固定资产，由此而产生的增值税需要缴纳的城建税、教育费附加等，是计入“税金及附加”呢还是计入“营业外支出”、 “在建工程”等科目呢？如果当月应交增值税为负则不用考虑这个问题，如果当月应交增值税为正即应交城建税等附加，有观点认为为了准确核算资产处置净损益，应将视同销售的增值税产生的附加计入“营业外支出”、 “在建工程”等科目，并提出对城建税等附加的调整采用“同口径”比例分摊法，即按视同销售实现的销项税与本月累计实现的销项税的比率计算分摊。请问各位老师，这样处理合适吗？

回答人：chenyiwei
除非采用简易计税方法或者是小规模纳税人，否则附加税费与特定的销项税额之间没有直接对应关系。在这种情况下，个人不建议采用人为分摊的方法，全部附加税费均计入“税金及附加”。